【裁判字號】    89,保險,6
【裁判日期】    890530
【裁判案由】    給付保險金
【裁判全文】
臺灣臺中地方法院民事判決  八十九年度保險字第六號
    原      告  台灣中國航聯產物保險股份有限公司台中分公司
    法定代理人  甲○○
    訴訟代理人  乙○○
    被      告  丙○○
右當事人間請求給付保險金事件，本院判決如左：
    主      文
被告應給付原告新台幣壹佰貳拾萬元及自民國八十九年一月十七日起至清償之日止按
週年利率百分之五計算之利息。
訴訟費用由被告負擔。
    事      實
甲、原告方面：
  一、聲明：如主文所示。
  二、陳述：原告承保被告駕駛ＫＤＵ—六六三號重型機車，於民國八十八年七月二
            十日十九時五分許，因被告酒後駕車，在台中縣豐原市○村路○○○路
            口發生意外事故，致陳張葉死亡，案經台中縣豐原市豐東派出所現場處
            理，原告依強制汽車責任保險法第二十八條之規定，給付受益人保險金
            新台幣（下同）一百二十萬元，按同法第二十七條規定，被保險汽車發
            生汽車交通事故，加害人因酒醉駕車者，保險人得在給付金額範圍內，
            向加害人求償，原告依法取得求償權，被告經請求支付，迄今仍未賠償
            ，為此提起本件訴訟。
  三、證據：提出臺灣中國航聯產物保險股份有限公司汽車保險理賠計算書、追償計
            算書影本一份、肇事現場圖影本一份、道路交通事故處理紀錄登記簿影
            本一份、身分證影本二份、行車執照影本一份、臺灣臺中地方法院檢察
            署相驗屍體證明書影本一份、強制汽車責任保險受益人領款收據影本一
            份等物。
乙、被告方面：
  一、聲明：原告之訴駁回。
  二、陳述：酒醉駕車刑事部分業經判刑，對於原告所稱酒後駕車部分，沒有意見，
      被告亦有撞死人之事實，惟被告仍須撫養家庭，並無能力負擔原告所要求之高
      額賠償金。
    理      由
一、本件原告主張：被告向原告投保汽車第三人責任險，於八十八年七月二十日十九
    時五分許，被告駕駛ＫＤＵ—六六三號重型機車，行經台中縣豐原市○村路○○
    ○路口，因被告酒醉駕車，致發生交通意外事故，造成陳張葉死亡，案經台中縣
    豐原市豐東派出所現場處理，原告依強制汽車責任保險法第二十八條之規定，給
    付受益人保險金一百二十萬元後，依同法第二十七條，被保險汽車發生汽車交通
    事故，加害人因酒醉駕車者，保險人得在給付金額範圍內，向加害人求償之規定
    ，原告依法取得求償權，爰此請求被告給付保險金及遲延利息。被告則以對於酒
    後駕車及撞死人部分，均無意見，惟目前無能力負擔原告之請求等語。
二、按當事人主張之事實，經他造於言詞辯論時自認者，無庸舉證；當事人對於他造
    主張之事實，於言詞辯論時不爭執者，視同自認，民事訴訟法第二百七十九條第
    一項、第二百八十條第一項分別定有明文。次按被保險汽車發生汽車交通事故，
    加害人有酒醉而駕車者，保險人仍應依法給付保險金，但得在給付金額範圍內，
    向加害人求償，強制汽車責任保險法第二十七條第一款定有明文。再按被保險汽
    車發生汽車交通事故時，受益人得在本法規定之保險金額範圍內，直接向保險人
    請求給付保險金，強制汽車責任保險法第二十八條亦有明文。原告主張被告酒醉
    駕車因而發生交通事故等情，並提出臺灣中國航聯產物保險股份有限公司汽車保
    險理賠計算書、追償計算書影本一份、肇事現場圖影本一份、道路交通事故處理
    紀錄登記簿影本一份、身分證影本二份、行車執照影本一份、臺灣臺中地方法院
    檢察署相驗屍體證明書影本一份、強制汽車責任保險受益人領款收據影本一份等
    物為證，而被告於言詞辯論期日亦當庭表明不爭執，揆諸前揭規定，則被告對於
    原告主張酒醉駕車肇事等情，視同自認，原告無庸舉證，是以，原告主張堪信為
    真實。
三、從而，原告依強制汽車責任保險法第二十七、二十八條之規定，請求被告給付一
    百二十萬元及自支付命令聲請狀繕本送達翌日（即八十八年一月十七日）起至清
    償日止，按週年利率百分之五計算之利息，為有理由，應予准許。
四、據上論結，本件原告之訴為有理由，依民事訴訟法第七十八條，判決如主文。
中      華      民      國    八十九    年      五      月      三十    日
                          臺灣臺中地方法院民事第一庭
~B法      官  巫淑芳
右為正本係照原本作成
如不服本判決，應於判決送達後二十日內，向本院提出上訴狀。
中      華      民      國    八十九    年      五      月    三十一     日
~B法院書記官


司法院資訊處製作；財團法人民間司法改革基金會備份。
